【裁判字號】    98,易,935
【裁判日期】    981021
【裁判案由】    竊盜
【裁判全文】
臺灣桃園地方法院刑事判決               98年度易字第935號
公  訴  人  臺灣桃園地方法院檢察署檢察官
被      告  丁○○
                      4樓
                    現於臺灣桃園監獄服刑
            丙○○
                      2號
                    現於臺灣桃園監獄服刑
上列被告因竊盜案件，經檢察官提起公訴（97年度偵字第24007
號），本院判決如下：
    主  文
丁○○共同攜帶兇器竊盜未遂，累犯，處有期徒刑柒月。
扣案削皮刀壹支、美工刀壹支、鐵鉗參支、螺絲起子肆支、鐮刀
壹支、雕刻刀壹支、鐵撬壹支、活動鉸鏈壹個、活動扳手壹支、
補土板壹支，均沒收。
丙○○無罪。
    事  實
一、丁○○曾於民國87年間，因違反毒品危害防制條例案件，經
    本院以88年度易字第635 號判決判處有期徒刑10月確定。復
    於89年間，分別因違反毒品危害防制條例案件、槍砲彈藥刀
    械管制條例案件、竊盜案件、贓物案件，分別經本院以89
    年度易字第1666號判決判處有期徒刑1 年確定、本院以89年
    度易字第1957號判決判處有期徒刑3 月確定、臺灣高等法院
    以90年度上易字第388 號判決判處有期徒刑10月確定、本院
    以89年度易字第3087號判決判處有期徒刑10月確定，上開4
    罪經本院以91年度聲字第3163號裁定定應執行刑為2 年7 月
    確定，與上揭有期徒刑10月接續執行，刑期自90年2 月23日
    起算，於92年8 月8 日縮短刑期假釋出監付保護管束，至93
    年6 月6 日保護管束期滿，未經撤銷假釋，其未執行之刑，
    視為已執行完畢。再於93年間，因竊盜案件，經臺灣高等法
    院以94年度上易字第810 號判決判處有期徒刑1 年6 月確定
    ；又於94年間，因違反毒品危害防制條例案件，經本院以94
    年度易字第1595號判決判處有期徒刑5 月確定，上開2 罪刑
    嗣經本院以95年度聲字第2704號裁定應執行有期徒刑1 年9
    月，於94年12月19 日 入監執行，迄96年5 月3 日縮短刑期
    假釋出監，所餘刑期付保護管束，甫於96年7 月16日假釋期
    滿，未經撤銷假釋，其未執行之刑，視為已執行完畢（構成
    累犯）。詎不知悔改，復於97年6 月14日上午11時許，駕駛
    其向其姪丙○○所購得（尚未辦理過戶）之車號為HG-6816
    號自小客車，搭載與其具有共同意圖為自己不法之所有之犯
    意聯絡之姓名年籍不詳之成年男子，攜帶客觀上足對人之生
    命身體造成危害而可供兇器使用之削皮刀壹支、美工刀壹支
    、鐵鉗參支、螺絲起子肆支、鐮刀壹支、雕刻刀壹支、鐵撬
    壹支、活動鉸鏈壹個、活動扳手壹支、補土板壹支，前往桃
    園縣大溪鎮一心里下田心子「國王別墅社區」，將上開自小
    客車停在「國王別墅社區○○○○路旁後，攜帶上開削皮刀
    1 支、美工刀1 支、鐵鉗3 支、螺絲起子3 支、麻布袋2 只
    ，以不詳方式侵入「國王別墅社區」內，渠二人見甲○所有
    位於該社區內門牌號碼為桃園縣大溪鎮一心里下田心子115
    號之住宅已久無人居住，乃以不詳方式侵入之（侵入住宅部
    分未據告訴），竊取屋內之電線，並在屋內以上開工具剝去
    電線外面之絕緣體，而將銅線放入其中一麻袋內，另將尚未
    剝皮之電線放入另一麻袋內（該二麻袋均尚置於桃園縣大溪
    鎮一心里下田心子115 號內）。適「國王別墅社區」之其他
    住戶乙○○之家人返家，因該社區大門電源設於桃園縣大溪
    鎮一心里下田心子115 號內，而該電源線為丁○○與其共犯
    所破壞，無法啟動社區大門而無法進入社區，乃電知乙○○
    ，乙○○先至桃園縣大溪鎮一心里下田心子115 號內查看，
    發現該處之電線為不明之人破壞並在地上放置上開二麻袋，
    爰返家拿取社區側門遙控器為其家人開門，其後又至桃園縣
    大溪鎮一心里下田心子115 號內查看，發現該處地上之上開
    二麻袋不見，乃確定竊賊就在附近，其家人看見竊賊在桃園
    縣大溪鎮一心里下田心子114 號陽台上，其跑到桃園縣大溪
    鎮一心里下田心子115 號門外查看時，看見丁○○及其共犯
    ，丁○○自稱是來查電線的，乙○○質疑其二人並要求其二
    人留下，丁○○乃拔腿就跑，乙○○與丁○○之共犯扭打後
    ，該共犯亦逃脫，丁○○與其共犯之上開犯行因而未遂。經
    乙○○報警，警方到場，發現在社區外路旁之車號為
    HG-6816 號自小客車，並扣得在桃園縣大溪鎮一心里下田心
    子115 號內其中一麻布袋內之削皮刀1 支、在該處地上所擺
    放之一個布袋內之美工刀1 支、鐵鉗3 支、螺絲起子3 支、
    在上開自小客車內之鐮刀1 支、在該車駕駛座踏墊上之雕刻
    刀1 支、螺絲起子1 支、鐵撬1 支、在該車後座踏墊上一個
    布袋內之活動鉸鏈1 個、活動扳手1 支、補土板1 支，始知
    上情。
二、案經桃園縣政府警察局大溪分局報告臺灣桃園地方法院檢察
    署檢察官偵查起訴。
    理  由
甲、被告丁○○部分
壹、證據能力：
  (一)按刑事訴訟法第159 條第1 項規定：「被告以外之人於審判
    外之言詞或書面陳述，除法律有規定者外，不得作為證據」
    ；其立法本旨係以證人於審判外之言詞或書面陳述，屬於傳
    聞證據，此項證據，當事人無從直接對於原供述者加以詰問
    ，以擔保其真實性，法院亦無從直接接觸證人而審酌其證言
    之憑信性，違背直接審理及言詞審理之原則，除具有必要性
    及信用性情況之除外者外，原則上不認其有容許性，自不具
    證據能力；至所謂具有必要性及信用性情況者，例如刑事訴
    訟法第159 條之1 、之2 、之3 、之4 、之5 情形，仍例外
    認其有證據能力，然此乃係指法院未於審判期日傳喚相關證
    人到庭，案件僅能依靠該等證人於審判外之陳述以為判斷之
    情形，始需就該等審判外供述證據嚴格依照刑事訴訟法第15
    9 條之1 至之5 所定要件一一檢視各該證人之供述，作為證
    據之資格。倘法院已經依據當事人聲請傳喚證人到庭接受檢
    辯雙方之交互詰問，則法院既已透過直接、言詞審理方式檢
    驗過該證人之前之證詞，當事人之反對詰問權亦已受到保障
    得以完全行使之情況下，該等審判外證據除有其他法定事由
    （例如：非基於國家公權力正當行使所取得或私人非法取得
    等，而有害公共利益，即以一般證據排除法則為判斷），應
    認該審判外供述已得透過審判程式之詰問檢驗，而取得作為
    證據之資格，亦即其審判外供述與審判中供述相符部分，顯
    然已經構成具備可信之特別情狀，當然有證據資格（實務上
    之作用常為引用該等陳述與審判中陳述相符，強化該證人供
    述之可信度），其不符部分，作為檢視審判中所為供述可信
    與否之彈劾證據，當無不許之理，甚者，其不符部分倘係於
    司法警察、檢察事務官調查中之供述，作為認定被告犯罪與
    否或不構成犯罪與否之證據，亦僅需依照刑事訴訟法第15 9
    條之2 規定，斟酌其審判外供述作成外部環境、製作過程、
    內容、功能等情況認為之前供述較為可信，即可取得證據資
    格，而作為認定事實之證據資格（參照最高法院94年度臺上
    字第2507號、95年臺上字第2515號判決意旨）。查本件證人
    乙○○業經本院於審判期日以證人身分具結後行交互詰問程
    序，直接言詞審理檢視其等證詞，故其前於警局時所為之陳
    述，當然已取得作為證據之資格，而有證據能力。
  (二)按被告以外之人於偵查中向檢察官所為之陳述，除顯有不可
    信之情況者外，得為證據，刑事訴訟法第159 條之1 第2 項
    定有明文。查證人乙○○偵訊時以證人身分，於供前具結所
    為之陳述，係檢察官依法訊問，復無其他事證足資認定其等
    於檢察官訊問時有受違法取供情事，並無何特別不可信之情
    況，且被告於本院審理程序中亦不爭執其之證據能力，是依
    上開規定具有證據能力，而得作為本案之證據。
  (三)另本件認定事實所引用之卷內其餘卷證資料，並無證據證明
    係公務員違背法定程序所取得，被告於審判程序中復未於言
    詞辯論終結前表示異議，且卷內之文書證據，亦無刑事訴訟
    法第159 條之4 之顯有不可信之情況與不得作為證據之情形
    ，則依刑事訴訟法第159 條之5 之規定，本件認定事實所引
    用之所有文書證據，均有證據能力，合先敘明。
貳、實體部分：
一、訊據被告丁○○固自承有駕駛HG-6816 號自小客車至桃園縣
    大溪鎮一心里下田心子115 號，然辯稱：伊開車經過桃園縣
    大溪鎮一心里下田心子115 號，發現沒有門，所以就直接進
    入，伊進入該處本來是要剪電線，但是還來不及出去到伊之
    車上拿工具，就被人喊要抓，伊在屋內除了看見乙○○外，
    還看見另二位伊不認識的人，伊所攜帶之物品均尚在車上，
    在屋內之工具及麻布袋不是伊的；伊只有一人去上開地點云
    云。惟查：證人乙○○於本院審理時證稱「（審判長問：剛
    才被告丁○○說他進去桃園縣大溪鎮一心里下田心子115 號
    住宅內時，還有另外二個竊賊，他所述是否實在？）他所講
    的人是證人，是我的家人，他們要回家，但是山下社區的鐵
    捲門沒有辦法打開，所以要通知我去看，我先去115 號查看
    電源（電源設在115 號內），當時我看到電源線不見，看到
    地上有1 個麻袋，裡面有銅線，然後我就折返回家，拿山腳
    下另外1 個側門的遙控器去開側門，然後和家人一起步行上
    來，我告訴我家人，電源線不見了，之後我又進到115 號內
    發現麻袋不見了，所以我確定竊賊就在附近，我退出115 號
    門，向我家人說，竊賊尚在社區內，然後我家人就看見竊賊
    在114 號陽台上，然後我又跑到115 號大門外看到被告丁○○，他自稱他是要來查電線的。被告丁○○剛才說，他在
    115 號內看見我，其實並不是，他是在115 號大門外，看見
    我及我的家人（我的家人是我的媽媽、大嫂二人），當時我
    在115 號內查看時，只有我一個人。」、「（審判長問：依
    照你剛才所述你的媽媽及大嫂進入國王別墅社區，都還會發
    生不得其門而入的事情，為何竊賊可以將車牌號碼HG-6816
    號自用小客車開進社區內並且停放在115 號門前？）HG-681
    6 號自用小客車是停在社區○○○○路邊。社區沒有警衛，
    社區設了1 個大鐵捲門，作為進出的大門，在大鐵門側邊有
    1 個小鐵門是用鑰匙開關推拉的，我不知道竊賊是從何處進
    入，115 號內有社區大門的電源是建商老闆拉線過去的。」
    、其跑到桃園縣大溪鎮一心里下田心子115 號門外查看時，
    看見被告丁○○及其共犯，丁○○自稱是來查電線的，其質
    疑渠二人並要求渠二人留下，丁○○乃拔腿就跑，其與丁○○之共犯扭打後，該共犯亦逃脫等語，核與其警、偵訊時之
    證詞相符，是可見被告丁○○顯然並非甫進入桃園縣大溪鎮
    一心里下田心子115 號即遇見乙○○，而該處更無被告丁○○所言之除其以外之另二名不詳竊賊，事實上，被告丁○○
    與其共犯均係在桃園縣大溪鎮一心里下田心子115 號門外遇
    見乙○○，而甫在被告丁○○與其共犯遇見乙○○前不久，
    乙○○進入桃園縣大溪鎮一心里下田心子115 號目擊該處電
    線為竊賊所竊之情形，可見被告丁○○與其共犯對於該處電
    線被竊之重大關聯性。復以，依證人乙○○上開證言，「國
    王別墅社區」乃設有社區大門，社區住戶須以搖控器將鐵門
    打開，被告丁○○所駕HG-6816 號自小客車根本未駛入該社
    區內，而係停在該社區○○○○路邊，此亦經證人即到場警
    員李建榮在本院證述明確，可見被告丁○○所辯伊開車經過
    桃園縣大溪鎮一心里下田心子115 號，發現沒有門，所以就
    直接進入云云，核屬虛偽。再被告丁○○既將所駕HG-6816
    號自小客車停在山腳下，則其與共犯若無隨身攜帶工具，勢
    必須二趟往來於停車處所與桃園縣大溪鎮一心里下田心子
    115 號之間，則勢必增加其二人往來於社區內為他人發現之
    機會，是其辯稱尚未回到車上拿取工具即為他人喊抓賊，桃
    園縣大溪鎮一心里下田心子115 號為他人竊取之電線非其所
    竊，該處之麻布袋、工具均非其所有云云，核與事實不符。
    矧依證人乙○○上開證言，被告丁○○顯然與一不知名之共
    犯以共犯本案，其辯稱僅伊一人至現場犯案云云，顯非事實
    。綜上，被告上開辯詞顯為臨訟卸責之詞，不足採信，此外
    ，證人李建榮對於在何處查扣何項物品之情節，於本院審理
    時證述甚詳，並有贓物認領保管單、代保管條、HG-6816 號
    自小客車車籍資料各1 紙、現場照片多幀附卷可稽，削皮刀
    壹支、美工刀壹支、鐵鉗參支、螺絲起子肆支、鐮刀壹支、
    雕刻刀壹支、鐵撬壹支、活動鉸鏈壹個、活動扳手壹支、補
    土板壹支扣案可資佐證，本件事證明確，被告丁○○犯行足
    堪認定。
二、被告丁○○攜帶之上開工具在客觀上足對人之生命、身體法
    益造成危害，故核其所為，係犯刑法第321 條第2 項、第1
    項第3 款之加重竊盜未遂罪；公訴人認被告二人構成刑法第
    321 條第2 項、第1 項第2 款、第3 款之加重竊盜未遂罪，
    容有未洽，起訴法條應予變更。被告丁○○與上開不知名男
    子間有犯意聯絡、行為分擔，為共同正犯。被告丁○○有上
    開前科，甫於96年7 月16日執行完畢，有台灣高等法院被告
    前案紀錄表在卷可參，其於受徒刑之執行完畢，5 年以內故
    意再犯本件有期徒刑以上之罪，為累犯，應依刑法第47條第
    1 項之規定加重其刑。被告丁○○行為處於未遂，應依刑法
    第25條第2 項之規定減輕其刑，並應先加後減。爰審酌被告
    丁○○之竊盜手段、被告丁○○竊盜前科累累素行不良、其
    之犯後態度等一切情狀，量處如主文所示之刑。被告雖否認
    在HG-6816 號自小客車上以外之上開工具為其所有，然本院
    上開已詳予認定本件上開扣案之削皮刀壹支、美工刀壹支、
    鐵鉗參支、螺絲起子肆支、鐮刀壹支、雕刻刀壹支、鐵撬壹
    支、活動鉸鏈壹個、活動扳手壹支、補土板壹支，均屬其或
    其之共犯所有，供其與其之共犯犯案所用之物，是自應依刑
    法第38條第1 項第2 款之規定宣告沒收。
乙、被告丙○○部分
一、公訴意旨以：被告丙○○即係被告丁○○之上開共犯，因認
    被告丙○○涉犯刑法第321 條第2 項、第1 項第2 款、第3
    款之加重竊盜未遂罪嫌。
二、按犯罪事實，應依證據認定之，無證據不得推定其犯罪事實
    ；不能證明被告犯罪者，應諭知無罪之判決，刑事訴訟法第
    154 條第2 項、第301 條第1 項分別定有明文；而事實之認
    定，應憑證據，如未能發現相當證據，或證據不足以證明，
    自不能以推測或擬制之方法，為裁判基礎；倘積極證據不足
    為不利於被告事實之認定，即應為有利於被告之認定，更不
    必有何有利之證據（最高法院四十年臺上字第八六號、三十
    年上字第八一六號判例意旨參照）。
三、經核公訴人認定被告丙○○上開犯罪，無非係以證人乙○○
    之證述、HG-6816 號自小客車為被告丙○○所有，為其主要
    論據。訊據被告丙○○則否認上開犯罪，辯稱：伊沒有於案
    發時間與被告丁○○共同前往「國王別墅社區」內門牌號碼
    為桃園縣大溪鎮一心里下田心子115 號之處所竊盜；HG-681
    6 號自小客車為其所有，然其已出售予被告丁○○，僅未辦
    理過戶等語。經查：本院於審理時請目擊證人乙○○當庭指
    認被告丙○○是否為其所稱被告丁○○之另一共犯，其證稱
    「（丙○○）容貌與當時的人是差異很大的，因為當時我看
    到的那二個人都很瘦，在庭的被告丙○○和當時我看到的那
    個人身高差不多，其他的特徵是當時的嫌疑犯，左腳或右腳
    其中一腳走起路來會一跛一跛的，他的現象不是受傷的現象
    ，應該是原先就有的現象，因為當時那個人並不是受傷之後
    走路會很慢的狀況，當時那個人逃逸的速度和常人一樣。」
    等語（本院請戒護法警先行將被告丙○○提出庭外候訊，並
    觀察被告丙○○提解過程中有無一跛一跛之現象，法警後稱
    在提解的過程，經觀察被告丙○○無論慢步走或是快步走都
    沒有一跛一跛的情形等語，然該段言詞未經具結，不作為本
    案證據），本院又詢問證人乙○○以「除了胖或是瘦之外，
    是否可以確認另外一個嫌疑犯是否是被告丙○○？」，同時
    命在庭之二位被告起立，經身高較高之被告丁○○自行陳述
    自己身高為170 公分，身高較矮之被告丙○○自述其身高為
    165 公分，證人乙○○證稱「當時有與所看見之另外一個嫌
    疑犯有扭打情形，所以我可以確認那個嫌疑犯身高應該是比
    被告丙○○高，因為被告丁○○當時先跑掉，所以不知道那
    個嫌疑犯是否比被告丁○○高或矮。」等語，而證人乙○○
    在警詢、偵訊時雖確認二竊賊其中之一即為被告丁○○，然
    其僅認另一竊賊「疑似是」丙○○（指認口卡片），綜此可
    見，被告丁○○以外之另一竊賊應非被告丙○○。復查，證
    人即被告丁○○於本院隔離訊問下證稱HG-6816 號自小客車
    係伊於案發前十餘日向被告丙○○以四萬元買來的，丙○○
    將車交到伊位在桃園縣八德市大正里19鄰大圳邊6 號之住處
    ，同時，伊亦交付丙○○四萬元等語，此等證詞與被告丙○○於同一庭期嗣後接受本院訊問之供詞大致相符（僅丙○○
    供稱該車係96年12月或97年1 月賣予被告丁○○乙節未盡相
    符）。此外，復查無其他積極之證據，足證被告丙○○之犯
    行，自不能僅以HG-6816 號自小客車為其所有而認定其犯罪
    ，衡諸首開法條及判例要旨，自應為其無罪之知。
據上論斷，應依刑事訴訟法第299 條第1 項前段、第300 條、第
301 條第1 項，刑法第28條、第321 條第2 項、第1 項第3 款、
第47條第1 項前段、第25條第2 項、第38條第1 項第2 款，判決
如主文。
本案經檢察官蔡奇曉到庭執行職務
中    華    民    國    98    年    10    月    21    日
                  刑事第三庭    法  官  曾雨明
以上正本證明與原本無異。
如不服本判決應於收受判決後10日內向本院提出上訴書狀，並應
敘述具體理由。其未敘述上訴理由者，應於上訴期間屆滿後20日
內向本院補提理由書(均須按他造當事人之人數附繕本)「切勿逕
送上級法院」。
                                 書記官  蘇  萱
中    華    民    國    98    年    10    月    21    日
附錄本案論罪科刑法條全文：
中華民國刑法第321條
犯竊盜罪而有左列情形之一者，處6 月以上、5 年以下有期徒刑
：
一  於夜間侵入住宅或有人居住之建築物、船艦或隱匿其內而犯
    之者。
二  毀越門扇、牆垣或其他安全設備而犯之者。
三  攜帶兇器而犯之者。
四  結夥三人以上而犯之者。
五  乘火災、水災或其他災害之際而犯之者。
六  在車站或埠頭而犯之者。
前項之未遂犯罰之。


司法院資訊處製作；財團法人民間司法改革基金會備份。
